臺灣臺北地方法院民事判決　　　　　　100年度勞訴字第116號
原　　　告　吳嘉琪
訴訟代理人　蘇衍維律師
被　　　告　第一商業銀行股份有限公司
法定代理人　蔡慶年
訴訟代理人　張寧洲律師
上列當事人間確認僱傭關係存在事件，本院於一百年九月二十一
日言詞辯論終結，判決如下：
    主  文
原告之訴及假執行之聲請均駁回。
訴訟費用由原告負擔。
    事實及理由
壹、程序方面：
    按訴狀送達後，原告不得將原訴變更或追加他訴，但請求之
    基礎事實同一者、擴張或減縮應受判決事項之聲明者，不在
    此限，民事訴訟法第255 條第1 項第2 款、第3 款定有明文
    。本件訴訟繫屬後，原告於民國100 年7 月18日具狀變更原
    聲明，經核就原告訴之聲明第三項、第四項春節獎金、績效
    獎金請求數額增加部分，屬應受判決事項聲明之擴張，而就
    原告請求被告給付秋節獎金、夏季文康活動金、秋季文康活
    動金、尾牙活動金及提供宿舍、給予晉級等部分，乃與原告
    起訴時請求確認兩造間僱傭關係存在，並基於兩造間之僱傭
    關係請求被告給付相關獎金、福利金等，為同一紛爭所生基
    礎事實，原告所為擴張聲明及訴之追加，於法均無不合，應
    予准許，合先敘明。
貳、實體方面：
一、原告主張：
  (一)其自民國89年12月15日起受僱於被告公司，擔任資訊室資訊
    人員。於99年7 月底，原告在親子網站上得知富邦銀行信用
    卡推出舊卡友成功推薦新戶可得刷卡金或贈品等優惠活動，
    而原告之兄長為富邦銀行信用卡持卡人，原告為爭取贈品，
    遂於親子網站複製他人登載之內容，於登載在該網站並留電
    話請網友幫原告兄長推薦前開信用卡，另贈送原告多餘之花
    博門票作為謝禮，並無為富邦銀行推銷信用卡之意，亦無任
    何兼職行為。原告於假日及下班時間看公司電子信箱，收到
    網友所留欲申請信用卡之電子郵件信箱後，便寄出以原告之
    兄長及父親擔任推薦人之專用申請書，共有6 位成功推薦，
    原告並已將花博卡寄給成功推薦之網友。嗣因幫忙推薦之網
    友基於個人資料之保護，需被推薦人查詢信用卡是否核卡成
    功，惟原告並非被推薦人而無法查詢，致幫忙推薦之網友即
    林淑萍打電話到公司給原告，原告上班時間不便接電話，遂
    簡單回覆即予掛斷。嗣原告即於99年12月10日接獲記者來電
    詢問有關林淑萍所抱怨之事，原告拒絕受訪而掛斷電話，之
    後被告公司人員來電，但因未顯示號碼，原告以為是記者來
    電而予理會並將電話關機，並無於其餘時間關機致被告無法
    連絡之情形。雖林淑萍曾在該親子網站為文抱怨，惟有線電
    視及報章雜誌並無任何相關報導，被告公司之聲譽未受損害
    ，情節尚非重大。詎被告於99年12月15日以政人政字第187
    號函，指稱原告擅自於網站以贈送花博門票為誘因推銷同業
    富邦財神卡，並透過被告公司電子信箱帳號及電話聯繫，進
    而衍生糾紛並遭投訴媒體，嚴重影響行譽，另事發後以各種
    方式聯絡原告，均未獲回應，忽視資訊人員應隨時待命應付
    系統突發狀況之職責等理由，提付人事評議委員會審議，惟
    被告僅允許原告提出申辯書，卻未通知原告到現場說明，亦
    未先警告原告不得再有類似行為等改善機會，即於99年12月
    28日以前開理由將原告一次記兩大過免職，已違反解僱之最
    後手段性原則。又該解僱通知書並非以原告歷來考核為解僱
    理由，且歷來考核係判斷員工是否勝任工作之判斷，屬資遣
    事由，而非解僱懲戒之判斷事項，原告以此為解僱理由之一
    ，違反勞基法第12條第1 項第4 款規定，而該解僱通知書亦
    不包括原告於92年9 月17日遭記警告事件，另被告就原告於
    99年11月22日擔任系統管理人員漏接電話部分已有作處理，
    況上開事件均已罹於勞基法第12條第2 項所規定之30天除斥
    期間。又信用卡業務機構管理辦法係以發卡機構為規範對象
    ，並非針對發卡機構之員工，原告不受該辦法之規範。縱原
    告行為不檢而違反被告公司工作規則，依該工作規則第73條
    第1 項第2 款規定，被告僅得記過一次或兩次，未達解雇之
    程度，故被告解僱原告之行為，違反勞動基準法第12條第1
    項第4 款規定，應屬無效。
  (二)被告於99年12月29日當日強制原告交回門禁卡、工作識別證
    ，並交接業務，原告自此無法至被告指定之辦公處所提供勞
    務，經原告申請勞資爭議調解，要求被告恢復原告之工作權
    ，仍遭被告拒絕，被告顯已明示拒絕受領原告提供勞務，依
    民法第234條、第487條前段規定，被告應負受領勞務遲延責
    任。原告離職前6 個月即自99年7 月至同年12月之薪資分別
    為新台幣（下同）48,153元、48,019元、49,163元、50,022
    元、49,621元、50,089元，平均每月薪資為49,178元，被告
    應給付原告自99年12月29日起至99年12月31日止之薪資3,08
    1 元，及自100 年1 月1 日起至被告同意原告繼續提供勞務
    之日止，按月給付原告49,178元，暨各期自應給付日次日起
    至清償日止，按年息5 ％計算之利息。另依被告公司員工獎
    金發給規則第3 條第2 款規定，以原告7 等13級之薪資等級
    標準，被告應給付原告99年度春節獎金1.5 個月薪資計72,1
    37元（計算式：48,091ｘ1.5 ＝72,137），秋節獎金0.5 個
    月薪資計24,046元，故被告每年應給付原告獎金共計為2 個
    月薪資96,182元。又依上開規則第4 條第2 款規定，以被告
    公司99年12月至100 年2 月之營收紀錄計算，原告得請求被
    告給付原告薪資總額乘2.6 之績效獎金125,037 元（計算式
    ：48,091ｘ2.6 ＝125,037 ）。而被告員工享有限額48萬元
    、利率13％之員工優惠存款，原告過去之存款皆在48萬元以
    上，因被告違法解僱原告，被告應給付原告員工優惠存款利
    息為每月5,200 元。又被告於解雇當日將原告之勞保退保，
    致原告每年將損失2 個基數之勞保老年給付，原告得請求被
    告依勞工保險條例第58條、第59條規定，按月給付原告老年
    給付年資損失7,317 元（計算式：43,900ｘ2 ÷12＝7,317
    ）。此外，被告並應給付原告100 年春節文康活動金6,000
    元、端午節之夏季文康活動金3,000 元、中秋節之秋季文康
    活動金4,000 元、年度尾牙活動金2,000 元及生日禮金500
    元，合計15,500元，及自100 年2 月1 日起至清償日止，按
    年息5 ％計算之利息。又，被告於違法解僱原告前已提供宿
    舍供原告使用，雙方就此已有合意，因兩造間僱傭關係仍存
    在，依被告宿舍管理要點第7 條反面解釋，被告應回復原告
    門牌號碼台北市中山區○○○路○ 段35號5 樓5D之員工單身
    宿舍。又原告於99年為被告完成「股票無實體化與配合集保
    公司民國百年專案」，有網路上新聞頁面及公開資訊觀測站
    第一金控公開發行股票轉換無實體之公告可憑，被告資訊中
    心系統資料並不會完全反映資訊室員工所完成之工作，原告
    應可敘等敘級，但因被解職而喪失99年度之考績與敘等敘級
    之職等升級，被告應補原告7 等15級之敘等敘級。
  (三)並聲明：確認兩造間僱傭關係存在；被告應給付原告自
    99年12月29日起至99年12月31日止之薪資3,081元，及自100
    年1月1日起至被告同意原告繼續提供勞務之日止，按月給付
    原告49,178元，暨各期自應給付日次日起至清償日止，按年
    息5%計算之利息；被告應自100 年2 月1 日起至被告同意
    原告繼續提供勞務之日止，每年2 月1 日給付原告72,137元
    ，暨各期自應給付日次日起至清償日止，按年息5 ％計算之
    利息；被告應自101 年10月1 日起至被告同意原告繼續提供
    勞務之日止，每年10月1 日給付原告24,046元，暨各期自應
    給付日次日起至清償日止，按年息5 ％計算之利息；被告
    應自100 年4 月1 日起至被告同意原告繼續提供勞務之日止
    ，每年4 月1 日給付原告125,037 元，暨各期自應給付日次
    日起至清償日止，按年息5 ％計算之利息；被告應給付原
    告自99年12月29日起至復職之日止，以本金48萬元為基礎，
    按被告所訂之員工優惠存款利率13％計算之利息，按月給付
    原告5,200 元；被告應自99年12月起至原告復職之日止，
    按月於每月末日給付原告7,317 元，及各期自應給付日次日
    起至清償日止，按年息5 ％計算之利息；被告應自100 年
    2 月1 日起至被告同意原告繼續提供勞務之日止，每年2 月
    1 日給付原告春節文康活動金6,000 元、生日禮金500 元、
    夏季文康活動金3,000 元、秋季文康活動金4,000 元及尾牙
    活動金2,000 元；被告應自同意原告提供勞務之日起，回
    復提供原告台北市中山區○○○路○ 段35號5 樓5D之員工單
    身宿舍；被告應自同意原告提供勞務之日起，依等級給予
    原告7 等15級之敘等敘級；第2 項至第7 項聲明，願供擔
    保請准宣告假執行。
二、被告則抗辯：
  (一)原告自承於99年7 月底在親子網站上得知富邦銀行信用卡推
    出優惠活動，其兄長為該銀行持卡人，原告於該網站上登載
    並留電話請網友幫兄長推薦前開信用卡，並贈送花博門票作
    為謝禮；又原告係以加大粗體之「贈送」新戶辦富邦財神卡
    送花博門票一張為標題，發表文章略以：「因為要衝富邦財
    神卡推薦禮，所以若有98/11/1 以後沒有持有富邦卡的版友
    幫我推薦辦富邦，核卡後一個月內請幫我刷一筆並持卡六個
    月便為有效卡」；另原告於被告公司針對此事之訪談紀錄表
    、原告自白書、申辯書及勞資爭議調解申請書內稱：在99年
    7 月底看到富邦銀行信用卡針對舊卡友推出一項活動，推薦
    辦卡達到一定數量人數可以獲得刷卡金一千元，所以想以贈
    送花博門票之方式協助親友達到目標人數，於是在擁有廣大
    會員人數之親子網站開版文等語。原告前開行為係以送花博
    門票方式推銷富邦財神卡，已違反信用卡業務機構管理辦法
    第19條規定，而該管理辦法業經被告發函週知原告在內之所
    有員工。又原告前開張貼網站之行為，不僅留下被告公司總
    機電話之聯絡方式，且以被告公司之電子郵件回覆網友，該
    回覆郵件末端有原告任職被告單位名稱、原告姓名及相關聯
    絡方式之簽名檔，對照原告張貼網站之標題及內文，會使一
    般人有被告員工推銷富邦銀行信用卡之觀感，無異原告兼任
    富邦銀行之推銷信用卡業務，且符合銀行法第35條之1 之處
    罰構成要件，是原告上開行為違反被告公司人事管理規則第
    16條、第20條、第21條規定，而符合同規則第74條第1 項第
    6 款、第18款、第68條、第110 條規定，同時符合被告公司
    工作規則第14條第1 項第4 款、第8 款、第28條規定，並違
    反原告簽署之員工誓約，且情節重大。另依被告公司不適任
    現職人員處理規則第4 條規定：「員工在職期間發生重大違
    法違規事件，或個人品德操守有重大瑕疵，或個人行為已嚴
    重損及行譽者，經查證屬實者，得不經第三點規定之程序逕
    予免職」。
  (二)依網友於公開網站上之抱怨留言，有多名網友明指原告係被
    告公司員工，且原告亦自承該網站有廣大會員人數，復因該
    糾紛而導致有媒體記者來電被告公司查詢該糾紛，而被告公
    司屬金融業，極重誠信，原告之行為顯然重大損害被告事業
    之社會評價及商譽，已違反勞動契約之忠實義務，為維持事
    業秩序之必要，被告自得懲戒原告。被告為調查此糾紛，曾
    多次以電話聯繫原告，部分同事及主管亦有以email 及簡訊
    試圖連絡原告，但原告多次未接電話，且置之不理。另全案
    送人評會評議前，被告已親自訪談原告，並給予其書寫自白
    書、事件始末，送交人評會後，仍通知原告提出申辯書，已
    給予原告充分說明之機會。復參原告歷來考核不佳，曾有言
    行不端，對分行人員出言不遜而遭被告警告，及99年11月22
    日擔任負責及備援人員時，被告公司系統異常卻聯繫不到原
    告，忽略身為資訊人員應隨時待命應付突發狀況之職責，且
    於被告處理本案事件時，無法及時找到原告詢問等情形。是
    原告所為，除違反前開被告公司相關工作規則外，並構成勞
    基法第12條第1 項第4 款、民法第489 條規定，被告自得解
    僱原告。則原告請求之薪資、優惠存款、春節文康活動、生
    日禮金及老年給付無理由。被告對原告所發解僱通知書係為
    通知原告免職之處分，至免職處分之考量事由，本即不限解
    僱通知書所載內容，本案事件送被告人評會之臨時提案內容
    亦有記載：「該員歷年考核表現均不佳，本中心曾發予警告
    函、外調其他單位不適後又調回，夜間、假日關閉手機怠忽
    待命職責狀況屢勸不改。且本件逕自利用本行email 從事同
    業競爭對手之信用卡業務行銷、嚴重違反本行紀律」，被告
    人評會綜合上開情形後，決議對原告為免職處分。
  (三)又原告之月薪應為48,091元，而非49,178元，另依勞工保險
    條例第58 、59 條規定，勞工須年滿60歲，或參加勞保年資
    15年且滿55 歲 ，或在同一投保單位年資滿25年，方得依規
    定請領老年給付，原告目前於被告公司保險年資約12年，且
    未滿前開規定之年紀，無資格請領老年給付。又原告係遭記
    兩大過免職，依被告公司員工獎金發給規則第3 條第4 款規
    定，被告不予發給年節獎金，再依同規則第5 條、第7 條規
    定，發放績效獎金須符合相關規定之資格，且屬單位主管裁
    量權責，更有不予發給之具體規定，衡諸原告前開行為，顯
    無可能符合發給績效獎金之資格，單位主管亦不可能裁量發
    給，況原告已構成不予發給之情形。原告請求之文康活動金
    及生日禮金等，係依被告職工福利委員會捐助章程暨組織規
    則第9 條規定，惟各項福利金發放數額須經被告福利委員會
    審議，且每年審議之金額並非相同，原告請求被告應自100
    年2 月1 日起至被告同意原告繼續提供勞務之日止，每年2
    月1 日給付原告春節文康活動金6,000 元、生日禮金500 元
    、夏季文康活動金3,000 元、秋季文康活動金4,000 元及尾
    牙活動金2,000 元，顯屬無據。況員工福利金之發放，屬被
    告職工福利委員會之權責，原告此部分請求，被告未具當事
    人適格。依被告宿舍管理要點第13條規定，原告經被告合法
    解僱，即不得分配宿舍，縱原告仍為被告公司行員，仍須經
    由被告總務處審核，並視現有宿舍情形，且應符合該管理要
    點第7 條、第9 條規定，始得獲配宿舍，則原告請求被告回
    復提供其台北市中山區○○○路○ 段35號5 樓5D之員工單身
    宿舍，並無理由。又被告資訊中心系統資料內，並無「股票
    無實體化與配合集保公司民國百年專案」，且被告公司員工
    得否晉級，悉依被告人事管理規則第7 章相關規定考核，非
    僅就員工完成單一工作項目為考核，況原告之前開行為，已
    符合被告人事管理規則第61條及第62-2條規定，不可能獲得
    晉級敘等語。並聲明：原告之訴駁回；如受不利判決，
    願供擔保請准宣告免為假執行。
三、兩造不爭執事項：
  (一)原告自89年12月15日受僱於被告公司，擔任資訊中心系統開
    發處系統整合部高級辦事員。
  (二)原告於99年7 月30日14時23分許，在親子網站（www.babyho
    me.com.tw ）登載標題為「【贈送】新戶辦富邦財神卡送花
    博門票一張」之文章，內容為「因為要衝富邦財神卡推薦禮
    ，所以，若有98/11/1 以後沒有持有富邦卡的版友幫我推薦
    辦富邦卡，核卡後一個月內請幫我刷一筆任何金額並持卡六
    個月便為有效卡，謝謝大家的幫忙」等語，並在網站上刊登
    電話「00000000（即被告公司總機）＃7043」及被告公司所
    屬之「j89121@mail.firstbank.com.tw」電子郵件信箱，作
    為聯絡方式。
  (三)被告公司於99年12月28日以（99）一總政人政字第46741 號
    函通知原告：「台端擅於親子網站以贈送花博門票為誘因推
    銷同業信用卡，並透過本行e-mail帳號附加簽名檔及公務電
    話聯繫從事此一推銷行為，事後又未履行承諾，進而衍生糾
    紛並遭投訴媒體，另事發後，所屬單位以各種方式聯絡均未
    獲回應，嚴重違反紀律及損害行譽，應予記大過2 次免職」
    等語，兩造間勞動契約於翌日即99年12月29日終止。
四、至原告主張被告終止兩造間勞動契約，違反解雇最後手段性
    原則，而屬無效乙節，則為被告所否認，辯稱：原告在親子
    網站推銷同業信用卡，並以被告公司e-mail帳號附加簽名檔
    及公務電話聯繫網友等行為，已違反工作規則情節重大，依
    勞基法第12條第1 項第4 款之規定，自得終止兩造間勞動契
    約等語。是本件所應審酌之爭點，在於原告是否有違反被告
    公司工作規則情節重大之事由？被告得否依勞基法第12條第
    1 項第4 款之規定終止兩造間勞動契約？
  (一)按勞工違反勞動契約或工作規則，情節重大者，雇主得不經
    預告終止契約，勞基法第12條第1 項第4 款定有明文。而僱
    主對於違反紀律之勞工，施以懲戒處分，係事業單位為維持
    其經營秩序所必須。惟所採取之方式，不可逾越必要之程度
    ，此即懲戒處分相當性原則。且解雇具有最後手段性，亦即
    為雇主終極、無法避免、不得已之手段，且內容應合於比例
    原則中之必要性原則。懲戒解僱手段之採取，須有勞動基準
    法第12條各款所列情形，足認勞動關係受到嚴重干擾而難期
    繼續，而有立即終結之必要者，且雇主亦已無法透過其他懲
    戒方法，如記過、扣薪、調職等維護其經營秩序時，始得為
    之。故而，勞動基準法第12條第4款 所謂「情節重大」，係
    屬不確定之法律概念，不得僅就雇主所訂工作規則之名目條
    列是否列為重大事項作為決定之標準，須勞工違反勞動契約
    或工作規則之具體事項，客觀上已難期待雇主採用解僱以外
    之懲處手段而繼續其僱傭關係，且雇主所為之懲戒性解僱與
    勞工之違規行為在程度上須屬相當，方符合上開勞基法規定
    之「情節重大」之要件。則勞工之違規行為態樣、初次或累
    次、故意或過失違規、對雇主及所營事業所生之危險或損失
    、勞雇間關係之緊密程度、勞工到職時間之久暫等，均為是
    否達到懲戒性解僱之衡量標準。最高法院亦著有96年度台上
    字第631 號判決見解，可資參照。
  (二)經查，被告公司人事管理規則第20條係規定，「員工除辦理
    本職公務外，不得私自擅用本行名義」；第21條則規定，「
    員工不得兼任行外職務」。同規則第74條第1 項第6 款復規
    定，「員工有下列情事之一者，得記大過一次、降級或降等
    、記大過兩次：．．．六、言行不檢，有損本行聲譽，情節
    重大者」，此觀之被告公司人事管理規則所載即知（見本院
    卷第79頁、第90頁）。次查，原告在親子網站上刊登「【贈
    送】新戶辦富邦財神卡送花博門票一張」之文章，並留有被
    告公司發配原告之電子郵件信箱、原告之公務電話分機及職
    稱，此亦為原告所不爭。而富邦銀行針對舊卡友推薦信用卡
    新戶所推出之行銷方式為「成功推薦2 名就送1000元刷卡金
    、成功推薦4 名送東元空氣清靜機、成功推薦20名就送LG32
    吋液晶電視」，此有富邦銀行網頁列印資料可佐（本院卷第
    10頁）。由原告以贈送花博門票之方式，為被告公司之同業
    即富邦銀行招攬信用卡新戶，即便主觀上係因富邦銀行上開
    發送贈品之行銷誘引，惟客觀上仍將使不特定瀏覽該親子網
    站之人，產生被告銀行人員為具有競爭關係之同業推廣信用
    卡新戶之負面印象，此舉顯已對於被告銀行之經營信譽有所
    影響。況原告刊登上開文章之親子網站，瀏覽人數眾多，此
    乃本院職務上所已知之事項；復參諸原告於被告銀行訪談時
    亦以書面表示：「本人在3 月底時團購40張花博信用卡門票
    ，自己本身用不完，所以想以贈送花博門票之方式幫助親友
    達到目標人數，於是在擁有廣大會員人數之親子網站開版文
    徵求願意幫忙推薦之會員留e-mail，由本人將專用申請書計
    給對方填寫之後，對方再把申請書計給富邦信用卡中心，帶
    對方收到卡片刷卡後便寄地址，再由本人寄送贈品」等語（
    本院卷第54頁），更可見原告係因該親子網站擁有廣大會員
    人數，始利用上述親子網站刊登募集信用卡新戶之文章，然
    此亦表示將有不特定之親子網站會員得以瀏覽原告推廣富邦
    銀行信用卡之文章，並可由該文所附聯絡資訊得悉刊登文章
    者即係被告銀行人員，而被告銀行與富邦銀行又係均有開辦
    信用卡業務之同業，原告所為顯已有害於被告銀行之商譽。
    由被告銀行所定前開人事管理規則，原告顯已違反「不得兼
    任行外職務」、「不得私自擅用本行名義」等兩造間勞動契
    約所約定之忠誠義務，而符合「言行不檢，有損本行聲譽，
    情節重大」之懲戒要件。
  (三)雖原告主張被告逕以此終止兩造間勞動契約，違反解雇之最
    後手段性。然被告公司係銀行業，首重經營之正當與誠信。
    而依99年2 月2 日修正後之「信用卡業務機構管理辦法」第
    19條第2 項之規定，「發卡機構不得於辦卡、核卡、開卡、
    預借現金及動用循環信用時，給予申請人、持卡人或其他第
    三人贈品或獎品等優惠」，顯見金融主管機關為維護信用卡
    業務之正常發展，乃限制發卡機構不得於辦卡時給予贈品。
    原告雖非發卡機構，固非上開條文之規範對象，然其公然在
    親子網站上以贈品招募申辦富邦銀行信用卡，所為已有不當
    ，而有違信用卡業務推展之正當性，情節自屬重大。況原告
    又係為同業銀行推廣辦卡，亦將使不特定人誤認被告銀行支
    援或協助同業之信用卡業務，對於被告銀行之經營秩序，已
    有所破壞。再者，原告於99年9 月26日在親子網站上暱稱為
    「我的小可愛～瑜」之網友聲稱「您成為有效卡後，E-MAIL
    或站內信傳地址及身份證字號及名字，我會將花博卡寄到您
    府上給您」等語（本院卷第73頁），而該網友亦於99年10月
    24日以電子郵件回覆原告已申辦富邦財神卡經核卡，並於30
    日內刷卡消費，且提供申辦者之姓名、住址及身份證字號，
    此有電子郵件列印本附卷可參（本院卷第71頁），詎原告並
    未依其聲稱之內容將花博卡寄送該名網友，並經該網友於99
    年11月18日在同親子網站為文：「就在10月20幾號的時候，
    我跟這位某銀行的小姐寫mail告知他要索取花博卡，沒想到
    他就開始推託，第一通有接說要查詢我的資料，第二通講到
    一半就斷訊了，也沒再打來，這期間我想一直打不好意思，
    就傳簡訊告知他趕快寄花博卡給我們，當然也沒回應，就在
    今天下午我忍不住打去銀行找人，終於找到人了，我就問他
    說我們的花博卡寄了嗎，他問我是誰，我就說姓名，結果他
    竟然跟我說花博卡早就送完了，我很不高興就跟他說，那我
    之前mail、打電話、傳簡訊為什麼你都沒有任何回應或回覆
    ，我就一直傻傻的等，還錯過花博卡優惠的團購機會，我就
    問他說為什麼送完了還不老實說，．．．我問他那現在怎麼
    辦，他就不講話，．．．後來我跟他說，小姐我講這麼多你
    連最基本的道歉都沒有，這樣對嗎，他還是不講話，．．．
    結果～～他竟然掛我電話」等語（本院卷第110 頁）。且該
    篇留言同日即引發7 名網友回應討論（本院卷第111 至113
    頁）。而暱稱為「我的小可愛～瑜」之網友，亦於99年12月
    14日告知被告銀行楊經理該篇留言業經媒體記者搜尋得悉（
    本院卷第70頁）。而原告之申辯書亦自述：「．．．導致林
    小姐於前述之親子網站抱怨，12月8 日記者看到聯絡林小姐
    ，下午5 點半自稱壹傳媒張記者來電詢問贈送花博門票一事
    ，因職擔心應對不當，便掛斷，後來公司來電，由於未顯示
    號碼，職（認為）記者電話，因而將電話關機拒絕受訪」等
    語（本院卷第56至57頁）。足見原告未依其在網站上所聲稱
    之內容致贈網友花博卡，復未秉持誠信主動聯繫該名網友，
    此等不當言行所引發之抱怨文，不僅在當日即引發數名網友
    討論，更引來媒體記者之採訪關注，顯見該留言已由親子網
    站之眾多會員點閱知悉，對於被告銀行之形象及商譽已有重
    大損害。而原告於記者來電詢問後，並未主動向其主管報備
    說明媒體記者所詢之事，反以關機方式迴避隱匿，客觀上實
    難期待被告銀行採取解僱以外之懲處手段而繼續兩造間勞動
    契約。原告主張被告終止勞動契約違反解雇最後手段性原則
    ，並非可採。
  (四)綜上，原告已違反工作規則情節重大，被告依勞基法第12條
    第4 款之規定終止兩造間勞動契約，於法有據，兩造間勞動
    契約已於99年12月29日合法終止。
五、既兩造間勞動契約已然終止，從而，原告訴請確認兩造間僱
    傭關係存在，並請求被告給付薪資、獎金、優惠存款利息、
    文康活動金、生日禮金，及安排宿舍、給予晉級等，均為無
    理由，不應准許。原告之訴既經駁回，其假執行之聲請即失
    所附麗，併予駁回。
六、本件事證已明，兩造其餘攻擊防禦方法及本院未經援用之證
    據，經審酌後核與本件之結論不生影響，爰不加以贅述，附
    此敘明。
七、結論：原告之訴為無理由，依民事訴訟法第78條，判決如主
    文。
中    華    民    國   100    年    10    月    20    日
                    勞工法庭    法  官  汪怡君
以上正本係照原本作成
如對本判決上訴，須於判決送達後20日內向本院提出上訴狀。如
委任律師提起上訴者，應一併繳納上訴審裁判費。
中    華    民    國   100    年    10    月    20    日
                                書記官  楊勝欽